【裁判字號】    89,交上易,224
【裁判日期】    890229
【裁判案由】    過失傷害
【裁判全文】
臺灣高等法院臺中分院刑事判決          民國八十九年度交上易字第二二四號
    上  訴  人
    即  被  告  丙○○
右上訴人因過失傷害案件，不服台灣台中地方法院中華民國八十八年十二月十四日第
一審判決（民國八十八年度交易字第三五七號，起訴案號：台灣台中地方法院檢察署
民國八十八年度偵字第一一四二二號），提起上訴，本院判決如左：
    主      文
上訴駁回。
    事實及理由
一、本案經本院審理結果，認第一審判決認事用法及量刑均無不當，應予維持，並引
    用第一審判決書記載之事實、證據及理由（如附件）。
二、上訴人即被告丙○○上訴意旨略稱：道路交通安全規則第一百十二條第一項第十
    款固規定「停車時，應依車輛順行方向，緊靠道路右側停車」唯所謂「緊靠」之
    意，究僅限「車之全身緊靠道路右側」抑「車頭緊靠道路右側」即可，依據被告
    瞭解，台北市○○○路○段七十七巷、台北市○○路、台北市○○○路二九○巷
    五號前及台中市○○○路之多處路邊停車，均係車頭緊靠道路右側而停者，是
    被告當時車頭緊靠道路右側而停車，並無不當云云。並提出各該地段之照片共十
    一張附卷為證。查上開各地段之停車位，係警察機關於不妨害交通順暢之情況下
    ，規劃車頭緊靠道路右側而停車，目的在增加停車位。若無警察機關如此規劃車
    位，即應依道路交通安全規則規定「停車時應依車輛順行方向，緊靠道路右側停
    車」，是上訴人之上訴為無理由，應予駁回。
三、據上論斷，應依刑事訴訟法第三百七十三條、第三百六十八條判決如主文。
本案經檢察官乙○○到庭執行職務。
中      華      民      國    八十九     年      二       月   二十九   日
                                  臺灣高等法院臺中分院刑事第九庭
                                        審判長法  官  胡  森  田
                                              法  官  蕭  錦  鍾
                                              法  官  黃  日  隆
右正本證明與原本無異。
不得上訴。
                                               書記官  陳  曉  青
中      華      民      國    八十九     年      三       月     三     日
                               Ｆ
臺灣臺中地方法院刑事判決                        八十八年度交易字第三五七號
    公  訴  人  臺灣臺中地方法院檢察署檢察官
    被      告  丙○○  男四十二歲( 民國○○○年○月○○○日生)
                        住苗栗縣頭屋鄉象山村濫坑六一號
                        現居台中縣大甲鎮○○路三四八號
                        身分證統一編號：Ｋ一二六七五九七八號
    選任辯護人  孫隆賢律師
右列被告因過失傷害案件，經檢察官提起公訴 (八十八年度偵字第一一四二二號），
本院判決如左：
    主      文
丙○○因過失傷害人，處拘役肆拾日，如易科罰金，以參佰元折算壹日。
    事      實
一、丙○○於民國八十八年三月一日下午一時許，駕駛車牌號碼ＢＤ－二七四六號自
    用小客車，沿台中縣清水鎮○○路由大甲（北）往清水（南）方向行駛，途經台
    中縣清水鎮○○路五五一號福元百貨公司前（即過行人穿越道禁止停車線旁）停
    車欲至該公司購物時，本應注意汽車停車時應依車輛順行方向緊靠道路右側，而
    依當時天候晴，日間自然光線，路面乾燥及無缺陷，視距良好，又無不能注意之
    情形，詎其能注意，竟疏未注意及此，仍將車向右斜停於慢車道上，適有同向由
    甲○○無駕駛執照駕駛車牌號碼ＭＹＥ－二八二號重型機車自後方駛經該處，亦
    疏未注意車前狀況及注意減速慢行，猶貿然以時速約六十公里速度行駛，因而甲
    ○○所駕機車前車頭遂撞及丙○○剛斜停於慢車道上之自用小客車左後側保險桿
    ，使甲○○人車倒地，致甲○○受有左股骨幹粉碎性開放性骨折之傷害。丙○○
    則於肇事後，在未經有偵查權之機關或公務員發覺為犯嫌前，向到場處理之台中
    縣警察局清水分局梧棲分駐所警員陳建騰自首即陳明其為肇事者及肇事經過，並
    願接受裁判。
二、案經甲○○訴由台中縣警察局清水分局報請台灣台中地方法院檢察署檢察官偵查
    起訴。
    理      由
一、訊之被告丙○○固坦承其於前開時間駕駛上開自用小客車，沿台中縣清水鎮○○
    路由北往南方向行駛，途經福元百貨公司前，剛將車向右斜停於慢車道上尚未下
    車之際，其自用小客車左後側保險桿與同向自後方駛至由甲○○所駕機車前車頭
    發生碰撞，使甲○○人車倒地受傷，然矢口否認有何過失犯行，辯稱：伊並未違
    規停車，是甲○○無照駕駛機車且車速過快，因而不慎自後撞及伊車左後側保險
    桿，伊應無過失云云。惟查被告丙○○於前開時地如何將所駕上開自用小客車向
    右斜停於慢車道上，因而使同向自後方以時速約六十公里速度駛經該處，由甲○
    ○無照所駕上開機車前車頭與被告自用小客車左後側保險桿發生碰撞，致甲○○
    人車倒地受傷等情，業據告訴人甲○○於警訊及偵審中指訴綦詳，並有台中縣警
    察局道路交通事故調查報告表乙份、車損照片三張、現場照片六張及診斷證明書
    乙紙附卷足憑。雖告訴人甲○○指稱：本件車禍是被告駕車沿清水鎮○○路由南
    往北方向行駛，途經福元百貨公司對面設有燈號管制之行人穿越道前，因違反燈
    光號誌之指示違規迴轉至福元百貨公司前所致，且肇事後被告車有往前移動云云
    ，惟此非但為被告迭於警訊及偵審中所堅決否認，且據證人即承辦本件車禍之台
    中縣警察局清水分局梧棲分駐所警員陳建騰到庭結稱：伊接獲通報抵現場時，被
    告及告訴人均在現場，被告告以其與告訴人同方向行駛，剛停好車時，不知為何
    遭告訴人機車自後撞及，當時告訴人因腳受傷很痛，並未表示任何意見，且伊是
    依被告停車位置繪製現場圖，被告車左後側後方有告訴人機車散落物及告訴人機
    車，因福元百貨公司前行人甚多，故設有燈號管制及行人穿越道，該處非十字路
    口等語，參以告訴人又未能提出其他具體事證以資證明，自難僅憑告訴人上開片
    面指述，遽予認定係屬實情，應以被告供述為其認定之依據。次查依卷附台中縣
    警察局道路交通事故調查報告表警繪現場圖所示，肇事後被告車向右斜停於過行
    人穿越道禁止停車線旁之慢車道上，被告車左後角後方依序遺有告訴人機車散落
    物及告訴人機車，且禁止停車線距左邊外側車道邊線及右邊路面邊線分別有五．
    一公尺、二．二公尺，而被告車左後角距左邊外側車道邊線及右邊路面邊線分別
    約有二．八公尺、四．五公尺，若被告當時能依規定按車輛順行方向緊靠道路右
    側停車，當能避免本件車禍之發生，顯見被告疏未依規定停車，仍將車向右斜停
    於慢車道上，而告訴人亦疏未注意車前狀況及注意減速慢行，並貿然以時速約六
    十公里速度行駛，因而告訴人所駕機車前車頭遂撞及被告自用小客車左後側保險
    桿以致肇事無疑。是被告辯以伊無過失云云，無非事後卸責之詞，不足採信。按
    汽車停車時，應依車輛順行方向緊靠道路右側，道路交通安全規則第一百十二條
    第一項第十款定有明文。經查本件被告於前開時地停車，本應注意遵守上開規定
    ，而依當時天候晴，日間自然光線，路面乾燥及無缺陷，視距良好，有上開道路
    交通事故調查報告表附卷可查，又無不能注意之情形，詎其能注意，竟疏未注意
    及此，仍將車向右斜停於慢車道上，因而肇事，致告訴人受有如事實欄所載傷害
    ，足証被告自有過失，雖告訴人亦疏未注意車前狀況及注意減速慢行，並貿然以
    時速約六十公里速度行駛，而與有過失，惟被告仍難辭過失之責，且其過失行為
    與告訴人受傷間具有相當因果關係。本件事証明確，被告犯行堪以認定。
二、核被告丙○○所為，係犯刑法第二百八十四條第一項前段之過失傷害罪。又被告
    肇事後，在未經有偵查權之機關或公務員發覺為犯嫌前，向到場處理本件車禍之
    警員陳建騰坦承其為肇事者及肇事經過，並願接受裁判，此經證人陳建騰到庭結
    證屬實，核與自首要件相符，依法應減輕其刑。爰審酌被告尚未與告訴人和解賠
    償損害，及其過失程度、告訴人所受傷勢與犯後態度等一切情狀，量處如主文所
    示之刑，並諭知易科罰金之折算標準，以資懲儆。
三、據上論斷，應依刑事訴訟法第二百九十九條第一項前段、刑法第二百八十四條第
    一項前段、第六十二條前段、第四十一條，罰金罰鍰提高標準條例第一條前段、
第二條，判決如主文。
中    華    民    國      八十八      年       十二      月     十四    日
                                    臺灣臺中地方法院交通法庭
                                        法  官  朱  光  國
右正本證明與原本無異。
如不服本判決，應於判決送達後十日內向本院提出上訴狀( 應附繕本 )，上訴於臺灣
高等法院臺中分院。
                                        書記官
中    華    民    國      八十八      年       十二      月     十五    日
刑法第二百八十四條第一項前段
因過失傷害人者，處六月以下有期徒刑、拘役或五百元以下罰金。致重傷者，處一年
以下有期徒刑、拘役或五百元下罰金。                                      Ｔ


司法院資訊處製作；財團法人民間司法改革基金會備份。
